臺灣桃園地方法院刑事判決　　　　　　　 96年度訴字第530號
公　訴　人　臺灣桃園地方法院檢察署檢察官
被　　　告　甲○○
　　　　　　　　　　國民
　　　　　　　　　　(現另案羈押於臺灣桃園看守所)
指定辯護人　本院公設辯護人林銘宏
上列被告因違反毒品危害防制條例案件，經檢察官提起公訴（96
年度毒偵字第220 號）後，於本院行準備程序中，聲請改依協商
程序而為判決。經本院合議庭評議，裁定由受命法官獨任行簡式
及依協商程序進行，本院判決如下：
    主  文
甲○○施用第一級毒品，累犯，處有期徒刑拾壹月，扣案之海洛
因殘渣袋共參包 (其內海洛因均量微無法秤重)， 均沒收銷燬之
。又施用第二級毒品，累犯，處有期徒刑陸月，扣案之甲基安非
他命吸食器壹組，沒收。應執行有期徒刑壹年參月，扣案之海洛
因殘渣袋共參包 (其內海洛因均量微無法秤重)， 均沒收銷燬之
，扣案之甲基安非他命吸食器壹組，沒收。
    事  實
一、甲○○前因施用毒品案件，經臺灣桃園地方法院檢察署檢察
    官聲請觀察、勒戒，由本院於民國89年10月19日裁定應入勒
    戒處所觀察、勒戒，復因認有繼續施用毒品傾向，由本院於
    89年11月14日以89年度毒聲字第7169號裁定令入戒治處所強
    制戒治。嗣因強制戒治滿3 月，成績評定為合格，另由本院
    於90年3 月21日以90年度毒聲字第1370號裁定停止強制戒治
    ，所餘期間付保護管束，並於90年11月13日保護管束期滿執
    行完畢，再由同署檢察官於90年11月14日為不起訴處分確定
    。然甲○○仍未戒除毒癮，又因違反毒品危害防制條例案件
    ，於93年6 月4 日經同署檢察官以93年度毒偵字第586 號提
    起公訴，本院於93年10月20日以93年度易字第659 號判處有
    期徒刑6 月，於93年11月14日確定，復於94年3 月15日執行
    完畢出監 (此部分於本案構成累犯)。 再因違反同條例案件
    ，經同署檢察官於94年12月15日以94年度毒偵字第6239號提
    起公訴，惟甲○○逃亡，由本院通緝，復於95年12月20日凌
    晨約3 時40分許由員警緝護後，經本院於96年2 月9 日以95
    年度訴緝字第184 號就施用第一、二級毒品犯行合併判處應
    執行有期徒刑1 年4 月 (此部分於本案不構成累犯)。 詎甲
    ○○仍因未戒除毒癮，於前開緝獲前之95年12月18日晚間約
    7 、8 時許，基於施用第一級毒品之犯意，在桃園縣楊梅鎮
    ○○路502 號居處內，以香煙沾點海洛因後點火吸煙之方式
    ，施用第一級毒品海洛因。復又於95年12月19日晚間約8 時
    許，基於施用第二級毒品之犯意，在前址內，將甲基安非他
    命置於吸食器內，再以打火機在下點火燒烤使甲基安非他命
    汽化而吸其煙霧之方式，施用第二級毒品甲基安非他命。嗣
    於95年12月20日凌晨約3 時40分許，在同址為警緝獲，並扣
    得早經使用之海洛因殘渣袋3 只、甲基安非他命吸食器1 組
    。經帶回警所採集尿液送驗後，始悉上情。
二、案經桃園縣政府警察局龍潭分局報告臺灣桃園地方法院檢察
    署檢察官偵查後提起公訴。
    證據及理由
一、本案證據，均引用檢察官起訴書證據欄所載 (如附件起訴書
    )， 並補充被告於本院行準備程序及協商訊問程序中之自白
    。
二、本件被告所犯係死刑、無期徒刑或最輕本刑為3 年以上有期
    徒刑以外之罪，其於準備程序中就被訴事實為有罪之陳述，
    經本院告知簡式審判程序之旨，並聽取檢察官、被告之意見
    後，爰依刑事訴訟法第273 條之1 第1 項規定合議裁定由受
    命法官獨任行簡式審判程序，並通知公設辯護人到庭，合先
    敘明。
三、本件經檢察官、被告及公設辯護人於審判外達成協商之合意
    ，且被告已認罪，其合意內容為：被告就其所違反毒品危害
    防制條例第10條第1 項之施用第一級毒品罪，願受科刑範圍
    為有期徒刑11月；就其所違反同條例第10條第2 項之施用第
    二級毒品罪，願受科刑範圍為有期徒刑6 月，應執行有期徒
    刑1 年3 月。經查，上開協商合意並無刑事訴訟法第455 條
    之4 第1 項所列情形之一，且檢察官聲請改依協商程序而為
    判決，本院爰不經言詞辯論，於協商合意範圍內為協商判決
    。
四、應適用之法條：依刑事訴訟法第455 條之2 第1 項、第455
    條之4 第2 項、第455 條之8 、第454 條第2 項、第455 條
    之11第2 項，毒品危害防制條例第10條第1 項、第2 項，第
    18條第1 項前段，刑法第11條前段、第47條第1 項、第38條
    第1 項第2 款前段、第55條第5 款，判決處如主文所示之刑
    。
五、附記事項：
   (1)被告前因違反毒品危害防制條例案件，於93年6 月4 日經
      臺灣桃園地方法院檢察署檢察官以93年度毒偵字第586 號
      提起公訴，由本院於93年10月20日以93年度易字第659 號
      判處有期徒刑6 月，於93年11月14日確定，復於94年3 月
      15日執行完畢出監，有臺灣高等法院被告前案紀錄表附卷
      可參，其於前案執行完畢後5 年內再以故意犯本件有期徒
      刑以上之罪者，為累犯，應依刑法第47條第1 項之規定，
      加重其刑。
   (2)扣案之第一級毒海洛因殘渣袋共3 小袋，其內海洛因均量
      微無法秤重，且該等海洛因殘渣與各該包裝袋均難以分離
      ，則該袋內之殘餘海洛因及包裝袋，均應依毒品危害防制
      條例第18條第1 項前段，宣告沒收銷燬之。
   (3)扣案之甲基安非他命吸食器1 組，為供被告施用第二毒品
      時所用且係被告所有之事實，業據被告於本院行準備程序
      及協商訊問中供承在卷，爰依刑法第38條第1 項第2 款前
      段規定，宣告沒收。
   (4)其餘扣案之注射針筒共3 支、橡皮管共2 條等物，被告於
      本院行準備程序及協商訊問程序中均否認為其所有，且亦
      無其他證據足認係被告所有，與刑法第38條第1 項第2 款
      之規定不符，爰不另行宣告沒收。
六、協商判決除有刑事訴訟法第455 條之4 第1 項第1 款於本訊
    問程序終結前，被告撤銷協商合意或檢察官撤回協商聲請者
    ；第2 款被告協商之意思非出於自由意志者；第4 款被告所
    犯之罪非第455 條之2 第1 項所定得以聲請協商判決者；第
    6 款被告有其他較重之裁判上一罪之犯罪事實者；第7 款法
    院認應諭知免刑或免訴、不受理者情形之一，及違反同條第
    2 項「法院應於協商合意範圍內為判決；法院為協商判決所
    科之刑，以宣告緩刑或2 年以下有期徒刑、拘役或罰金為限
    」之規定者外，不得上訴。
七、本件如得上訴，而如不服本件判決，得自收受判決送達之日
    起10日內，向本院提出上訴書狀（須附繕本），上訴於第二
    審法院。
本案經檢察官丁俊成到庭執行職務。
中　　華　　民　　國　　96　　年　　3　　月　　 29　　日
                        刑事第六庭  法　官  崔  秉  君
以上正本證明與原本無異。
本件如得上訴，而如不服本件判決，得自收受判決送達之日起10
日內，向本院提出上訴書狀（須附繕本），上訴於第二審法院。
                                    書記官  劉  霜  潔
中　　華　　民　　國　　96　　年　　3　　月　　 29　　日
附錄
毒品危害防制條例第10條
施用第一級毒品者，處 6 月以上 5 年以下有期徒刑。
施用第二級毒品者，處 3 年以下有期徒刑。
